# 求助一个关于外币报表折算与外币货币性项目披露的问题

提问人：diskjerry 时间：2018-04-23 18:52:15
有个问题想咨询一下各位大神，现在遇到这么一个问题，被审计单位有境外子公司，且该子公司涉及多种货币结算，但其记账本位币为美元，以应收账款为例，其期末余额有欧元、英镑、港币及美元，在编外币报表时，期末应收帐款余额是各原币金额按资产负债表日各币种对美元汇率折算得出，我在折算该子公司rmb报表时应收余额要将其折算后的美元再折算为rmb披露，汇率为资产负债表日美元对rmb汇率，但是因为附注中还要披露外币货币性项目，此时需要披露的是应收的原币金额，各币种对rmb汇率，这样用期末各币种汇率直接折算为rmb，与先将原币折算为美元（子公司记账本位币）再从美元折算为rmb的金额必然有差，使得报表中应收金额（先折算为美元再折算为rmb）与外币货币性应收金额（原币直接折算为rmb）不一致，请问这种不一致是否正常？还是说我哪里处理有误？请大神解答～谢谢各位先～

回答人：chenyiwei
这是你所采用的各种外币之间的直接折算汇率与按照各该币种与的汇率套算的间接汇率有差异所致。建议采用按照相同口径得出的汇率，避免出现此类尾差。

提问人：diskjerry 时间：2018-04-23 19:10:05
感谢陈版主的回复，但是现在是这样的，仍以应收为例，我使用的汇率是中行外币牌价中间价（利润表以全年中间价平均值），而该网站只有对汇率，如果想要原币与美元的兑换汇率只能以 rmb 为媒介进行套算，而且，而且我现在在想，即使直接使用各原币种对美元汇率折算为美元，再从美元折算为，和直接从原币折为应该也会有差，比较汇率之间应该不能完全匹配相等呀，我不知道我的理解是不是对的，还请版主解惑～

回答人：chenyiwei
如果统一使用国家外汇管理局网站上公布的对各币种的每日中间价，包括使用这些中间价套算的各外币之间折算率，应可以消除这种差异？